【裁判字號】    90,財專更,1
【裁判日期】    901107
【裁判案由】    違反台灣省內菸酒專賣暫行條例
【裁判全文】
臺灣臺中地方法院刑事裁定                            九十年度財專更字第一號
    移 送機 關  台灣省乙○○○○台中分局
    受 處分 人  甲○○○股份有限公司
    法定代理人  丙○○
右列受處分人因違反台灣省內菸酒專賣暫行條例案件，經台灣省乙○○○○台中分局
於九十年五月廿八日以中局查字第二三八七號移送本院裁罰，經本院於九十年六月八
日以九十年度財專字第一０號裁處不罰，嗣經移送機關抗告後，由台灣高等法院台中
分院發回更裁定，本院裁定如左：
     主  文
甲○○○股份有限公司違反酒類之運輸，於入省境時，應經專賣機關許可之規定，處
罰鍰新台幣柒仟貳佰玖拾元。
扣案之未貼專賣憑證酒類青島啤酒壹佰捌拾瓶、紅葡萄酒陸瓶，沒入之。
    理  由
一、甲○○○股份有限公司（下稱受處分人）於九十年四月廿六日，以報單號碼ＤＡ
    ／９０／Ｇ５０８／００２７，進口木工機械零件，內夾管制進口之酒類計有未
    貼專賣憑證酒類青島啤酒壹佰捌拾瓶、紅葡萄酒陸瓶匿未申報。案經財政部台中
    關稅局查獲。
二、按菸酒之運銷，由專賣機關按各地需要情形核定之，其出入省境時，應經專賣機
    關之許可，違反上開規定，處以查獲物查獲時現值三倍以下罰鍰，台灣省內菸酒
    專賣暫行條例第二十八條、第三十九條第三款定有明文。訊據受處分人之法定代
    理人固不諱言於前揭時地，未經專賣機關之許可，以受處分人之名義進口未貼專
    賣憑證酒類青島啤酒壹佰捌拾瓶、紅葡萄酒陸瓶而匿未申報之事實，辯稱：不知
    裏面有未申報之酒類云云。惟查，受處分人之法定代理人已自承上開酒類係廠商
    贈送給受處分人的，以供自家飲用等語，再參以受處分人係因進口木工機械零件
    ，內夾管制進口之酒類計有未貼專賣憑證酒類青島啤酒壹佰捌拾瓶、紅葡萄酒陸
    瓶匿未申報而被查獲，豈有不知之理？受處分人之法定代理人所辯不足採信，受
    處分人違反酒類之運輸，於入省境時，應經專賣機關許可之規定，事證明確。又
    青島啤酒每瓶依當時之現值為每瓶新台幣（下同）三十六元，受處分人進口壹佰
    捌拾瓶，共六千元四百八十元（即一八０乘以三十六），而紅葡萄酒每瓶一三五
    元，受處分人進口六瓶，共八百十元（即六乘以一三五），合計現值七千二百九
    十元。受處分人違反台灣省內菸酒專賣暫行條例第二十八之規定，應依同法第三
    十九條第三款處罰，本院審酌受處分所犯之情節，爰依查獲時之現值（即一倍）
    裁罰如主文之所示。又前查獲之未貼專賣憑證酒類青島啤酒壹佰捌拾瓶、紅葡萄
    酒陸瓶，係違反前揭之規定，應依同法第四十條第一項第一款予以沒入之。
中      華      民      國      九十      年     十一    月     七      日
                                臺灣臺中地方法院刑事第一庭
                                    法  官  吳  進  發
右正本證明與原本無異。
如不服本裁定，應於裁定送達後五日內向本院提出抗告狀。
                                    書記官
中      華      民      國      九十      年     十一    月     九      日


司法院資訊處製作；財團法人民間司法改革基金會備份。
